【裁判字號】    92,上易,947
【裁判日期】    920529
【裁判案由】    賭博
【裁判全文】
臺灣高等法院刑事判決                            九十二年度上易字第九四七號
    上  訴  人
    即  被  告  甲○○
                乙○○
                己○○
                丁○○
    右  一  人  邱鎮北律師
    選任辯護人  黃政雄律師
右上訴人等因賭博案件，不服臺灣桃園地方法院九十一年度易字第一七一三號，中華
民國九十二年一月二十七日第一審判決（起訴案號：臺灣桃園地方法院檢察署九十一
年度偵字第三九一九號）提起上訴，本院判決如左：
    主  文
上訴駁回。
    理  由
一、本案經本院審理結果，認第一審判決以被告甲○○、乙○○、己○○、丁○○係
    犯刑法第二百六十七條常業賭博罪，同時分別審酌被告等犯罪之動機、目的、手
    段、所生危害及犯罪後態度等一切情狀，分別量處被告甲○○有期徒刑四月；被
    告乙○○、己○○各有期徒刑三月；被告丁○○有期徒刑六月，並均諭知易科罰
    金之折算標準，扣案之電動賭博機具「滿貫大亨麻將台」十台、「金明星水果台
    」二十六台、「滿天雙星唆哈」三十台（以上均含ＩＣ板）、賭資新台幣一萬九
    仟一佰元、寄分卡十九張、摩托羅拉廠牌、Ａ六一八八型行動電話一支，均宣告
    沒收，認事用法及量刑，均無不當，應予維持，並引用第一審判決書記載之事實
    、證據及理由（如附件）。
二、被告甲○○、乙○○、己○○及丁○○上訴意旨均稱：長虹電子遊藝場並無賭博
    行為；被告丁○○另稱：長虹電子遊戲場係領有桃園縣政府桃商登字第０九０一
    四六００號營利事業登記證暨府建登字第０九０四二一八０五號電子遊戲場營業
    級別證，為一純供娛樂之場所。同案被告丙○○並非該遊藝場僱用之員工，丙○○與客人私下兌換現金，乃個人行為，與長虹電子遊藝場無涉，自不得論以賭博
    共犯等語。惟被告丁○○經營之長虹電子遊藝場確有設置電動賭博機具「滿貫大
    亨麻將台」十台、「金明星水果台」十六台、「滿天雙星唆哈」三十台，並僱用
    戊○○（業經原審判決確定）、甲○○、己○○、乙○○擔任現場副理、助理，
    負責開分、洗分、兌換現金或獎品之工作，再僱用丙○○在店外與客人兌換現金
    ，共同與不特定之顧客賭博財物，並均賴以為業維生，業據原審認定無誤，並詳
    載理由依據。被告等上訴，猶執前詞，否認長虹電子遊藝場有賭博行為，顯無可
    採。再原審係以警員陳淵瑞證言、被告乙○○、戊○○警訊所供；及被告甲○○
    原審供詞；並參酌被告丙○○倘非該遊藝場之職員，自不可能僅為賺取販賣香菸
    之微薄利潤，即以個人現金支付兌換寄分卡等事理，認定被告丙○○確為該遊藝
    場職員，並於店外負責兌換現金，藉以規避員警查緝，亦無違誤。被告丁○○上
    訴，指稱丙○○並非長虹電子遊藝場員工，亦無可採。足見本件被告等上訴，均
    無理由，應予駁回。
三、丙○○到案後另結。又同案被告戊○○、庚○○於本院調查時均稱未提起上訴，
    並已當庭撤回上訴，則以二人具名之上訴狀，應係遭人冒名偽造，自應由檢察官
    另行偵查。
據上論斷，應依刑事訴訟法第三百七十三條、第三百六十八條，判決如主文。
本案經檢察官李金定到庭執行職務。
中      華      民      國    九十二   年      五      月    二十九    日
                                    臺灣高等法院刑事第十四庭
                                        審判長法  官  陳  祐  輔
                                              法  官  洪  昌  宏
                                              法  官  陳  國  文
右正本證明與原本無異。
不得上訴。
                                              書記官  蔡  棟  樑
中      華      民      國    九十二    年      五      月    二十九    日
附錄：本案論罪科刑法條全文
刑法第二百六十七條：
以賭博為常業者，處二年以下有期徒刑，得併科一千元以下罰金。
附件
臺灣桃園地方法院刑事判決                        九十一年度易字第一七一三號
    公  訴  人  臺灣桃園地方法院檢察署檢察官
    被      告  甲○○  男  三十一歲（民國○○年○○月○○○日生）
                        住台北縣新莊市○○里○鄰○○路一０五巷二弄八號之三
                        身分證統一編號：Ｒ一二四九九一三三號
                丙○○  男  二十歲（民國○○○年○月○○○日生）
                        住桃園縣桃園市○○里○○鄰○○○街二一一號九樓
                        身分證統一編號：Ｈ一二二九六三二二號
                     （現在淡水郵政九０八七七號附二一０號信箱部隊服役中）
                乙○○  男  二十一歲（民國○○年○月○○日生）
                        住台北縣板橋市○○里○○鄰○○路四三一巷七號五樓
                        身分證統一編號：Ｇ二二一四一五七九號
                己○○  女  二十九歲（民國○○○年○月○日生）
                        住台北縣新莊市○○里○鄰○○路一０五巷二弄八號之三
                        身分證統一編號：Ｙ二二二二二三七號
                戊○○  男  三十一歲（民國○○年○月○日生）
                        住桃園縣桃園市○○路三七七巷三七號
                        居桃園縣桃園市○○路三八五巷一０號一二樓之一
                        身分證統一編號：Ｈ一二九二一八七五號
                丁○○  男  二十七歲（民國○○○年○月○○日生）
                        住桃園縣中壢市○○里○○鄰○○街一三七巷四六弄一號
                        身分證統一編號：Ｚ000000000號
    右  一  人  邱鎮北律師
    選任辯護人  黃政雄律師
    被      告  庚○○  男  四十七歲（民國○○○年○○月○日生）
                        住桃園縣龜山鄉○○村○鄰○○○路七四號三樓
                        身分證統一編號：Ｔ一0000000號
右列被告等因賭博案件，經檢察官聲請以簡易判決處刑（九十一年度偵字第三九一九
號），本院改依通常程序審理，判決如左：
    主  文
丁○○、戊○○、甲○○、丙○○、乙○○、己○○共同以賭博為常業，丁○○處有
期徒刑陸月，戊○○、甲○○、丙○○各處有期徒刑肆月，乙○○、己○○各處有期
徒刑參月。如易科罰金，均以參佰元折算壹日。扣案電動賭博機具「滿貫大亨麻將台
」拾台、「金明星水果台」拾陸台、「滿天雙星唆哈」參拾台（以上均含ＩＣ板)、
賭資新台幣壹萬玖仟壹佰元、寄分卡拾玖張、摩托羅拉廠牌、Ａ六一八八型行動電話
壹支，均沒收。
庚○○在公眾得出入之場所賭博財物，處罰金貳仟元，如易服勞役，以參佰元折算壹
日。扣案電動賭博機具「滿貫大亨麻將台」拾台、「金明星水果台」拾陸台、「滿天
雙星唆哈」參拾台（以上均含ＩＣ板)、賭資新台幣壹萬玖仟壹佰元，均沒收。
    事  實
一、丁○○係設於桃園縣龜山鄉○○村○○○路二三三號一樓之「長虹電子遊藝場」
    負責人，竟基於常業賭博之犯意，自民國九十一年一月十八日起，在上開遊藝場
    公眾得出入之場所，設置電動賭博機具「滿貫大亨麻將台」十台、「金明星水果
    台」十六台、「滿天雙星唆哈」三十台，並分別自九十一年一月十八日、九十一
    年一月十八日、九十一年二月初、九十一年二月四日，以每月新台幣（下同）三
    萬元之薪資雇用有犯意聯絡及行為分擔之戊○○、甲○○、己○○、乙○○擔任
    現場副理、及助理，負責開分、洗分、兌換現金或獎品之工作，並於九十一年一
    月十八日後之某時，以不詳月薪僱用與其具有犯意聯絡之丙○○，在店外擔任與
    客人兌換現金之工作，以規避警察查緝，共同利用上開機具與不特定之顧客賭博
    財物，均藉以為生，賴以為常業。其玩法是「滿天雙星唆哈」以五百元兌換積分
    一千分之方式開分（即一比二之比例），再押注分數，每次最低押注二十分，最
    高押注八十分；而「滿貫大亨麻將台」、「金明星水果台」則均以十元兌換代幣
    一枚投注，若未押中，分數均歸丁○○所有，如押中所選花色者，則可依不等倍
    數贏得積分，並可依原開分比例兌換寄分卡，再以寄分卡一分對價一元兌換現金
    。嗣於九十一年二月八日二十一時三十分許，喬裝賭客之警員陳淵瑞進入該店先
    交付七千元向己○○兌換代幣把玩，於剩下三百五十分後，經甲○○洗分兌換三
    千五百分之寄分卡後，由甲○○以電話聯絡丙○○將自小客車開至店門口，並告
    知陳淵瑞前往車上兌換現金，陳淵瑞隨即通知附近待命之員警前來支援取締，當
    場查獲，並在上址查獲陳彥志、張文鴻、馮輝真、梁雲珍、黃啟峰（以上五人經
    檢察官依職權為不起訴處分）、庚○○等人正在店內賭博財物，並扣得丁○○所
    有之賭博機具「滿貫大亨麻將台」十台、「金明星水果台」十六台、「滿天雙星
    唆哈」三十台（以上均含ＩＣ板）、及在丙○○身上起獲賭資現金一萬九千一百
    元、其所有且供犯罪使用之寄分卡十九張（起訴書誤載為積分卡）、摩托羅拉廠
    牌Ａ六一八八型行動電話一支等物。
二、案經桃園縣警察局龜山分局報請台灣桃園地方法院檢察署檢察官偵查後聲請簡易
    判決處刑。
    理  由
一、訊據被告丁○○、戊○○、甲○○、乙○○、己○○等五人對其等在前揭處所經
    營、任職之事實固不諱言，惟矢口否認有何賭博犯行，均辯稱：伊等所從事之電
    玩均不能兌換現金云云；丙○○則辯稱：伊非「長虹電子遊藝場」職員，與客人
    兌換現金是個人行為，與該遊藝場無關云云；庚○○則辯稱：伊僅進入店內，尚
    未把玩云云。惟查：
（一）本件係由喬裝賭客之警員陳淵瑞進入上揭遊藝場內佯裝賭博，並經被告甲○○
      洗分兌換三千五百分之寄分卡後，再由甲○○聯絡丙○○將自小客車開至店門
      口，並告知陳淵瑞前往車上兌換現金時始查獲本案，其於本院審理中證述：「
      我支援分局行政組執行取締賭博電玩勤務，我喬裝賭客，一個星期進去探訪三
      次，連抓到那次共三次，我發現他們有兌換現金，我們就規劃執行取締。」、
      「（取締那天是誰跟你開分？玩何種遊樂器？）我跟己○○兌換代幣，我玩麻
      將。總共換了七千元，後來不玩了請甲○○幫我洗分，剩下三百五十分，給我
      三千五百分的計分卡，後來我說可不可換現金，甲○○說你要跟外面那部車的
      人換，他有告訴我車號，他有打電話叫那個人開車到正門口，後來丙○○開車
      過來，我就跟他換現金，後來外面埋伏的警員就上來取締了。」等語（見本院
      九十一年十一月四日訊問筆錄）。而被告乙○○於警訊中供稱：「．．．兌換
      方式是持分數卡（寄分卡）以一比一的比例向阿弟（丙○○）兌換現金」、「
      每個客人都是持分數卡（要兌換現金時），直接去找阿弟兌換，兌換地點通常
      在店門口，以卡換現金之方式兌換，．．．阿弟為丙○○。」、「．．．（丙○○）平常在店內閒逛，遇有客人洗分後，他就會主動過去，並與客人一同走
      出門口，兌換現金給客人。」等語（見偵查卷第三七頁）。被告戊○○於警訊
      中供稱：伊跟被告甲○○提過，若有客人硬要兌換現金，只能在外換等語（見
      偵查卷第一九頁背面）。被告甲○○於本院審理中亦供稱：「他（戊○○）是
      說客人若是私底下要換的話，不要影響遊樂場的經營，叫客人去外面換，但是
      可以在店裡面換等值的獎品。」等語（本院九十二年一月十三日審判筆錄）。
      是則苟如被告等所言累積分數不能兌換現金，則何須開分、洗分？何況被告丙○○若非係該遊藝場之職員，則其豈有僅為賺取販賣香菸之菲薄利潤，而以個
      人之現金支付兌換寄分卡，除非該現金係該遊樂場提供，否則其干冒被取締之
      風險，不僅徒勞無功，毫無所得，甚至注定是虧本，雖至愚之人亦不為也，若
      謂係個人行為，孰能相信？又被告丙○○若非係該遊藝場之職員，於店內以現
      金兌換寄分卡，該店為避免瓜田李下之嫌，豈有不加禁止之理？可見該遊樂場
      是可以以積分兌換現金無訛。此外，復有違反社會秩序維護法案件現場紀錄、
      搜索扣押證明筆錄、電動玩具保管單、扣押物品清單、桃園縣政府營利事業登
      記證各一紙附卷（見偵查卷第八五頁、第八六頁、第九０頁、第九一頁、第一
      一九頁），及賭博器具「滿貫大亨麻將台」十台、「金明星水果台」十六台、
      「滿天雙星唆哈」三十台（以上均含ＩＣ板）、及在丙○○身上起獲賭資現金
      一萬九千一百元、供犯罪使用之寄分卡十九張（起訴書誤載為積分卡）、摩托
      羅拉廠牌Ａ六一八八型行動電話一支等物扣案足憑。
（二）賭客至「長虹電子遊藝場」把玩前開機台，其輸嬴之決定，於賭客押注後，純
      靠運氣，不須技巧，具射倖性，顯與一般益智型或須技巧之電動遊戲機把玩方
      式不同，於法律上自不得為相同之評價。又以公告查禁之電動賭博遊戲機賭博
      財物，即屬賭博行為，縱在合法登記之場所，以合法之機具從事射倖性之金錢
      財物輸贏行為，亦屬賭博行為。被告丁○○、戊○○、甲○○、丙○○、乙○○、己○○等六人在前揭遊藝場經營、任職，雖該店依規定辦理營利事業登記
      證，有經桃園縣政府核准該遊戲場經營之營利事業登記證乙紙附卷可稽，惟此
      僅係主管機關核准其為娛樂性電玩之經營，況該遊戲場之營業級別為「限制級
      」，倘以之作為賭博性之經營，以合法之形式掩護非法，仍應受賭博罪之處罰
      。
（三）又被告庚○○於警訊中供稱：伊於九十一年二月八日十九時進入該遊藝場把玩
      七ＰＫ梭哈機台，伊知道那是賭博行為等語（見偵查卷第七０頁背面、第七一
      頁正面）。故其辯稱僅進入，尚未開始把玩即被查獲云云，顯係飾卸之詞，不
      足採信。
（四）至於被告甲○○之警訊筆錄，經本院當庭勘驗錄音帶結果，發現錄音帶係依據
      已製作完成之警訊筆錄再朗讀錄音，且警訊筆錄雖有踐行刑事訴訟法第九十五
      條規定告知義務，但錄音帶內容製作筆錄之訊問人蘇評信未踐行刑事訴訟法第
      九十五條規定告知義務，故可知於被告甲○○於警訊時並未同步錄音，雖事後
      錄音，如同未錄音，惟如警訊未錄音，除證明力較為低落，尚不當然影響警訊
      筆錄之證據能力，此觀刑事訴訟法第一百條之一第二項規定自明，自不得遽此
      即推翻其他被告之證詞，而為被告有利之認定，併予敘明。
（五）綜上所述，足認被告等上開所辯均係飾卸之詞，不足採信，本件事證明確，被
      告等人犯行，均堪以認定。
二、被告丁○○經營上開賭博機具店，戊○○、甲○○、丙○○、乙○○、己○○於
    賭博機具店內分別擔任現場副理與助理職務，並支領三萬元或不詳之月薪，參以
    其店內所擺設之賭博機具多達五十六台等情，渠等顯均係以賭博為常業，核其等
    所為，均係犯刑法第二百六十七條之常業賭博罪；被告庚○○所為，係犯同法第
    二百六十六條第一項前段之普通賭博罪。被告丁○○、戊○○、甲○○、丙○○
    、乙○○、己○○就前揭渠等任職期間之常業賭博犯行間，有犯意之聯絡及行為
    之分擔，均應論以共同正犯。爰審酌被告等犯罪之動機、目的、手段、犯後態度
    及被告丁○○經營電動賭博之期間、規模、所得利益，易對社會風氣造成不良影
    響等一切情狀，分別量處如主文所示之刑，並就丁○○、戊○○、甲○○、丙○○、乙○○、己○○有期徒刑部分，諭知易科罰金之折算標準，及就庚○○罰金
    部分，諭知易服勞役之折算標準，以示懲儆。
三、扣案之電動賭博機具「滿貫大亨麻將台」十台、「金明星水果台」十六台、「滿
    天雙星唆哈」三十台（均含ＩＣ板）、賭資一萬九千一百元，均係當場查獲之賭
    博器具及兌換籌碼處之財物，應依刑法第二百六十六條第二項規定均諭知沒收，
    並於被告庚○○所宣告罰金刑部分諭知沒收；而扣案之寄分卡十九張、摩托羅拉
    廠牌、Ａ六一八八型行動電話一支，為共同被告丙○○所有，業據其供明在卷，
    如前所述，係供本件犯罪所用之物，爰依刑法第三十八條第一項第二款規定均諭
    知沒收。
四、本件原經檢察官聲請以簡易判決處刑，經本院桃園簡易庭受理後，認有刑事訴訟
    法第四百五十一條之一第四項第四款之情形，改依通常程序審理，附此敘明。
據上論斷，應依刑事訴訟法第四百五十二條、第二百九十九條第一項前段，刑法第二
十八條、第二百六十七條、第二百六十六條第一項前段、第二項、第四十一條第一項
前段、第四十二條第二項、第三十八條第一項第二款，罰金罰鍰提高標準條例第一條
前段、第二條，判決如主文。
本案經檢察官何祖舜到庭執行職務。
中      華      民      國    九十二    年      一      月    二十七    日
                                       台灣桃園地方法院刑事第二庭
                                              法  官  曾  正  耀
右正本證明與原本無異。
如不服本判決，應於判決送達後十日內向本院提出上訴狀( 應附繕本 )，上訴於
臺灣高等法院。
                                              書記官  文  巧  雲
中      華      民      國    九十二    年      一      月    二十九    日
論罪法條：
刑法第二百六十六條
在公共場所或公眾得出入之場所賭博財物者，處一千元以下罰金，但以供人暫時娛樂
之物為賭博者，不在此限。
當場賭博之器具與在賭檯或兌換籌碼處之財物，不問屬於犯人與否，沒收之。
刑法第二百六十七條
以賭博為常業者，處二年以下有期徒刑，得併科一千元以下罰金。


司法院資訊處製作；財團法人民間司法改革基金會備份。
